臺灣臺東地方法院刑事判決
110年度訴字第19號
公  訴  人  臺灣臺東地方檢察署檢察官
被      告  林錦宏



上列被告因傷害等案件，經檢察官提起公訴（109年度偵字第163
7號），本院判決如下：
    主  文
林錦宏犯恐嚇危害安全罪，累犯，處有期徒刑伍月，如易科罰金
，以新臺幣壹仟元折算壹日。又犯傷害罪，累犯，處拘役參拾日
，如易科罰金，以新臺幣壹仟元折算壹日。又犯傷害罪，累犯，
處拘役伍拾日，如易科罰金，以新臺幣壹仟元折算壹日。拘役部
分，應執行拘役陸拾日，如易科罰金，以新臺幣壹仟元折算壹日
。
    事  實
一、林錦宏（所涉侵入住宅罪嫌部分，另經臺灣臺東地方檢察署
    檢察官為不起訴處分）因認施東成影響其所經營之殯葬業務
    致心生不滿，竟基於恐嚇危害安全之犯意，於民國109年5月
    10日22時50分許，進入施東成位於臺東縣○○市○○街00號居所
    處兼群眾救護站內，未經值班人員同意，逕自1樓值班室旁
    通行，走至值班室後方樓梯口欲上2樓尋找施東成，惟因該
    樓梯口門上鎖無法進入2樓，即坐在樓梯口旁拒不離去。施
    東成經1樓人員轉告此事，與陳思旭、余玉珠3人在該處2樓
    觀看監視器見狀即下樓處理。林錦宏見到施東成後，對施東
    成恫稱：「你車沒有被砸過？房子沒有被燒過？(台語)」、
    「要怎麼樣都可以，我沒有做沒關係，你馬上叫人來，要輸
    贏(台語)」、「我今天一定要給你死(台語)」等語，並自該
    停車區域之某辦公桌上筆筒拿取施東成所有之剪刀1把作勢
    刺向施東成，以上開言行恫嚇施東成，使施東成心生畏懼，
    致生危害於其生命、身體之安全。陳思旭在場見狀後，即上
    前阻擋並搶奪該剪刀，林錦宏竟基於縱使傷害他人亦不違反
    其本意之不確定故意，揮舞剪刀而劃傷陳思旭，致陳思旭受
    有左手淺層撕裂傷2點5公分等傷害；余玉珠見陳思旭無法阻
    擋林錦宏，亦上前阻止林錦宏，詎林錦宏復另基於縱使傷害
    他人亦不違反其本意之不確定故意，持剪刀抵住余玉珠前胸
    ，要求施東成自己出面處理，致余玉珠因此受有右側前胸壁
    穿刺傷等傷害。嗣施東成報警處理，為警到場查獲，並扣得
    上開剪刀1把，始悉上情。
二、案經施東成、陳思旭、余玉珠訴由臺東縣警察局臺東分局報
    告臺灣臺東地方檢察署檢察官偵查起訴。
    理  由
壹、證據能力部分
    按被告以外之人於審判外之陳述，雖不符刑事訴訟法第159
    條之1 至之4 等4 條之規定，而經當事人於審判程序同意作
    為證據，法院審酌該言詞陳述或書面陳述作成時之情況，認
    為適當者，亦得為證據；當事人、代理人或辯護人於法院調
    查證據時，知有刑事訴訟法第159 條第1 項不得為證據之情
    形，而未於言詞辯論終結前聲明異議者，視為有前項之同意
    ，同法第159 條之5 定有明文。查本判決所引用被告以外之
    人於審判外之言詞或書面陳述，雖均屬傳聞證據，惟檢察官
    及被告於本院言詞辯論終結前均同意或不爭執其證據能力（
    見本院110年度訴字第19號卷【下稱本院卷】第125、264至2
    68頁），本院審酌上開證據資料製作時之情況，尚無違法不
    當之瑕疵，亦認為以之作為證據應屬適當，認依上開規定均
    有證據能力。另其他非供述證據部分，本院於審判期日，依
    各該證據不同之性質，以提示或告以要旨等法定調查方法逐
    一調查，並使當事人表示意見，本院亦查無法定證據取得禁
    止或證據使用禁止之情形，故認所引用各項證據資料，均具
    有證據能力。
貳、實體部分
一、認定犯罪事實所憑之證據及理由：
    訊據被告固坦承於109 年5 月10日22時50分許，進入施東成
    位於臺東縣○○市○○街00號居所處兼群眾救護站內找施東成，
    並坐在一樓樓梯口旁等待。於見到施東成後，向施東成稱「
    要怎麼樣都可以，我沒有做沒關係，你馬上叫人來，要輸贏
    (台語)」等語，並自該停車區域之某辦公桌上筆筒拿取施東
    成所有之剪刀1把，且於他人上前搶奪該剪刀時，曾揮舞剪
    刀，並於余玉珠靠近時，曾以剪刀指向余玉珠等節。惟矢口
    否認有何基於恐嚇危害安全之犯意，對施東成恫稱：「你車
    沒有被砸過？房子沒有被燒過？(台語)」、「我今天一定要
    給你死(台語)」等語，及自該停車區域之某辦公桌上筆筒拿
    取施東成所有之剪刀1把作勢刺向施東成，以上開言行恫嚇
    施東成；亦無傷害告訴人陳思旭、余玉珠之故意或行為，並
    辯稱：我拿起剪刀一直抵住自己的胸口，沒有對誰去做傷害
    的動作等語（見本院卷第276至281頁）。經查：
  ㈠被告坦承於109年5月10日22時50分許，進入施東成位於臺東
    縣○○市○○街00號居所處兼群眾救護站內找施東成，並坐在一
    樓樓梯口旁等待。於見到施東成後，向施東成稱「要怎麼樣
    都可以，我沒有做沒關係，你馬上叫人來，要輸贏(台語)」
    等語，並自該停車區域之某辦公桌上筆筒拿取施東成所有之
    剪刀1把，且於他人上前搶奪該剪刀時，曾揮舞剪刀，並於
    余玉珠靠近時，曾以剪刀指向余玉珠等節（見本院卷第125
    、271至281頁），核與證人即告訴人施東成、陳思旭、余玉
    珠於警詢、偵訊及本院審理時之證述相符（證人施東成部分
    ：見臺東縣警察局臺東分局信警偵字第1090015316號卷【下
    稱警卷】第8至11頁，臺灣臺東地方檢察署109年度偵字第16
    37號卷【下稱偵卷】第19至23頁，本院卷第217至235頁；證
    人陳思旭部分：見警卷第12至15頁，偵卷第19至23頁，本院
    卷第236至254頁；證人余玉珠部分：見警卷第16至18頁，偵
    卷第19至23頁，本院卷第254至263頁），並有臺東縣警察局
    臺東分局扣押筆錄、扣押物品目錄表各1份及刑案現場照片9
    張（見警卷第24至34頁）在卷可稽，是此等部分之事實，首
    堪認定。
  ㈡被告固否認有何基於恐嚇危害安全之犯意，對施東成恫稱：
    「你車沒有被砸過？房子沒有被燒過？(台語)」、「我今天
    一定要給你死(台語)」等語，並自該停車區域之某辦公桌上
    筆筒拿取施東成所有之剪刀1把作勢刺向施東成，以上開言
    行恫嚇施東成之犯行。然查：
    ⒈證人施東成於警詢、偵訊及本院審理時證稱：我在群眾救
      護站2樓休息，樓下有2位同仁在值班室裡值班，司機打電
      話跟我說被告要找我，我就下樓去看，我下去的時候被告
      已經坐在椅子上了，他一看到我就說「你的車沒被砸過喔
      ？你的房子沒被放火燒過喔？(台語）」，我就說是，後
      來被告就反覆說「要怎麼樣都可以，我沒有做沒關係，你
      馬上叫人來，要輸贏」，說完後我就叫他出去，他又說叫
      我叫我女婿來，叫我女婿叫人來輸贏，所以我就打給我女
      婿叫他來。被告質疑我們阻礙他的工作，所以有些爭吵，
      後來他坐在我們樓梯口下面的椅子，看到我們桌上有剪刀
      就拿起來繼續嗆我，一下子又往我衝過來，拿剪刀要刺我
      等語（見警卷第8至11頁，偵卷第19至23頁，本院卷第220
      至235頁）。
    ⒉證人余玉珠於警詢、偵訊及本院審理時證稱：我跟我老公(
      即施東成)還有我們其他同事在救護站2樓慶祝母親節，施
      東成、我跟陳思旭3個人一起下來，我下去後就聽到被告
      說「你車沒有被砸過？房子沒有被燒過？（台語）」，我
      看到他跟施東成在大小聲，就對他說「你是來亂的？（台
      語）」，我就叫另一個同事錄音，被告就說「你就錄啊，
      我不怕關（台語）」，被告又叫我閉嘴，說我沒資格說話
      ，後來他就從我桌上筆筒裡拿剪刀，刺向施東成，一邊叫
      囂說要給施東成死等語（見警卷第16至18頁，偵卷第19至
      23頁，本院卷第254至263頁）。
    ⒊證人陳思旭於警詢、偵訊及本院審理時亦證稱：我們當時
      在群眾救護站2樓慶祝母親節，同事說樓下有人來找施東
      成，但那個人有喝酒，感覺就不懷好意，我跟余玉珠就跟
      著老闆一起下來，聽到被告說「你車沒有被砸過？房子沒
      有被燒過？（台語）」、「要怎樣都可以，我沒有做沒關
      係，你馬上叫人來，要輸贏」，後來雙方越講越大聲，被
      告講到一半就從桌上拿起剪刀繼續跟施東成和余玉珠爭執
      ，後來對話越來越激烈，被告就舉起剪刀作勢要刺施東成
      ，並一直叫施東成過來，有講「你們再來我也一樣給你們
      死」、「你給我出來，不要躲在女人後面」等語（見警卷
      第12至15頁，偵卷第19至23頁，本院卷第236至254頁）。
    ⒋觀諸上開證人施東成、余玉珠及陳思旭各自於警詢、偵訊
      及審理之前後證述均屬一致，其等證述之事發過程互核大
      抵相符，且被告於審理時供稱：我跟施東成、陳思旭及余
      玉珠都沒有仇怨等語（見本院卷第282頁），則證人施東
      成、余玉珠及陳思旭應無共同無端誣陷被告之動機。再者
      ，被告於本院審理時亦陳稱：對證人陳思旭於審判中證述
      之內容沒有意見，係實在的等語（見本院卷第269頁），
      則證人施東成、余玉珠及陳思旭前開證述應屬可信，是以
      被告確有於上開時、地對告訴人施東成恫稱：「你車沒有
      被砸過？房子沒有被燒過？(台語)」、「要怎麼樣都可以
      ，我沒有做沒關係，你馬上叫人來，要輸贏(台語)」、「
      我今天一定要給你死(台語)」等語，並持剪刀1把作勢刺
      向施東成，以上開言行恫嚇施東成之犯行，應堪認定。
  ㈢又被告固否認有何傷害告訴人陳思旭、余玉珠之故意或行為
    ，並辯稱：我拿起剪刀一直抵住自己的胸口，沒有對誰去做
    傷害的動作云云。然查：
　　⒈證人陳思旭於警詢、偵訊及本院審理時證稱：被告拿剪刀
      作勢要刺施東成，看到他高舉剪刀，我趕快伸手去抓他的
      剪刀，他就順勢下來，所以我才會被劃傷，傷勢如同警卷
      診斷證明書。我被劃傷後，被告又繼續對施東成叫囂，有
      講「你們再來我也一樣給你們死」，余玉珠要保護施東成
      ，就跑出來雙手伸開來擋，講一些安撫他的話，但被告還
      說「叫施東成出來，不要躲在後面」，後來就把剪刀抵在
      余玉珠的胸口，說「妳是女人，妳不要來惹這事情，跟妳
      沒關係（台語）」、「妳不走我就殺妳（台語）」。我的
      同事打給被告的兒子，大約10分鐘後被告的兒子先到，之
      後警察就到場，問被告說拿剪刀要幹嘛？被告回答說他是
      要刺自己不行嗎等語（見警卷第12至15頁，偵卷第19至23
      頁，本院卷第236至254頁）。　　　
　　⒉證人余玉珠於警詢、偵訊及本院審理時證稱：被告講到一
      半拿起剪刀又衝向施東成，陳思旭就上前去想搶那支剪刀
      ，結果就被割傷，我看到以後就想要保護施東成，我就叫
      我們的人都離開他，我兩手這樣（向兩側張開全伸展）搶
      也搶不到，我就兩手這樣用身體擋他的身體，跟他說一些
      安撫他的話，被告有先把剪刀抵在我的胸口，我胸口有一
      個小傷口，右側前胸壁穿剌傷，有一點點流血。直到被告
      兒子來時，被告就把剪刀放在自己的胸口叫我不要過去，
      後來警察也到了，被告就說他那支剪刀是要刺自己的等語
      （見警卷第16至18頁，偵卷第19至23頁，本院卷第254至2
      63頁）。
　　⒊證人施東成於警詢、偵訊及本院審理時證稱：被告拿剪刀
      要刺我，陳思旭跟過來擋被告，想要把剪刀搶下來，但是
      沒有成功，在搶剪刀的過程陳思旭的手指就被割傷了，事
      後警察來的時候，我有看到陳思旭流血。我的老婆余玉珠
      也上前要擋被告，我在余玉珠的背後，看到余玉珠在阻擋
      被告，但被告說「我不刺女人，如果要刺我乾脆刺自己，
      你給我出來，不要躲在女人後面，我今天一定要給你死」
      ，我事後有看到余玉珠前胸有穿刺傷。我的其他員工打給
      被告的兒子叫他趕快過來，後來被告的兒子來了以後就把
      被告抱住，並拖到旁邊去溝通，之後警察就到了等語（見
      警卷第8至11頁，偵卷第19至23頁，本院卷第217至235頁
      ）
　　⒋觀諸上開證人陳思旭、余玉珠及施東成各自於警詢、偵訊
      及審理之前後證述均屬一致，其等證述之事發過程互核大
      抵相符，亦無無端誣陷被告之動機，且被告亦認證人陳思
      旭於審判中證述與事實相符；又告訴人陳思旭於本案發生
      後，受有左手淺層撕裂傷2點5公分之傷害乙節，有刑案現
      場照片2張及臺東馬偕紀念醫院乙種診斷證明書1紙（見警
      卷第30至31、36頁）在卷可佐，告訴人余玉珠於本案發生
      後，受有右側前胸壁穿刺傷之傷害，亦有東基醫療財團法
      人台東基督教醫院診斷書1紙（見109年度交查字第985號
      卷第23頁）附卷可稽，足認被告確於上開時、地，作勢刺
      向告訴人施東成時，經告訴人陳思旭阻擋並搶奪剪刀之際
      ，造成告訴人陳思旭左手淺層撕裂傷2點5公分之傷害，而
      後告訴人余玉珠張開雙手阻擋被告時，被告又持剪刀抵住
      告訴人余玉珠之胸口，造成余玉珠受有右側前胸壁穿刺傷
      之傷害，應堪認定。至於被告辯稱拿起剪刀一直抵住自己
      的胸口，沒有對誰去做傷害的動作云云，與前開事證顯不
      相符，難認可採。
　　⒌又扣案之剪刀1支，經本院於審理時當庭勘驗：「剪刀長度
      ，全長21公分，刀柄長度11公分，刀刃長度10公分，刀刃
      為金屬材質。刀刃前端，前端為尖銳，兩面已有鏽蝕狀態
      ，但刀刃仍舊尖銳。」，且被告於本院審理時自陳拿起剪
      刀來時就有看到剪刀的狀態等語（見本院卷第266、283頁
      ），則被告於持用剪刀之際，已可預見該剪刀倘觸及他人
      時，可能造成他人受傷害，竟仍於告訴人陳思旭試圖奪下
      剪刀之際仍揮舞剪刀，甚而持剪刀抵住告訴人余玉珠之胸
      口，造成告訴人陳思旭、余玉珠分別受有前開傷害，足見
      上開傷害結果之發生亦不違反被告本意而為所容許，則被
      告就造成告訴人陳思旭、余玉珠所受之上開傷害，主觀上
      具有之不確定故意，要無疑義。
  ㈣綜上所述，本案事證明確，被告所辯復無足採，被告犯行洵
    堪認定，應依法論科。
二、論罪科刑：
  ㈠核被告所為，係犯刑法第305條之恐嚇危害安全罪，及刑法第
    277條第1項傷害罪（共2罪）。被告所犯上開3罪名間，均犯
    意各別，行為互殊，均應予分論併罰。又被告前於103年間
    因違反森林法案件，經本院以103年度訴字第106號判處有期
    徒刑10月，併科罰金新臺幣（下同）40,500元確定（下稱甲
    案），又因施用毒品案件，經本院以103年度易字第184號判
    處有期徒刑5月確定（下稱乙案），上開甲、乙二案有期徒
    刑部分，經本院以103年度聲字第599號裁定應執行有期徒刑
    1年1月確定，於105年8月24日縮短刑期假釋出監，於107年1
    月19日假釋期滿執行完畢，有臺灣高等法院被告前案紀錄表
    1 份（見本院卷第189至206頁）在卷可考，是其於5 年內故
    意再犯本件有期徒刑以上之罪，依刑法第47條第1 項規定，
    為累犯；併參酌被告本件所犯均顯無應予量處最低法定刑之
    情形（詳後所述），自均應依同規定加重其刑（司法院大法
    官解釋釋字第775 號解釋文暨理由書、最高法院108年度台
    上字第338 號、第1387號判決理由併同參照）。
  ㈡爰以行為人之責任為基礎，審酌被告為成年人，不思以理性
    、和平態度處理與告訴人施東成之之糾紛，竟以「你車沒有
    被砸過？房子沒有被燒過？(台語)」、「要怎麼樣都可以，
    我沒有做沒關係，你馬上叫人來，要輸贏(台語)」、「我今
    天一定要給你死(台語)」之言語及持剪刀作勢刺向告訴人施
    東成之行為，恐嚇告訴人施東成，致其心生畏懼，又揮舞剪
    刀造成告訴人陳思旭受有左手淺層撕裂傷2點5公分等傷害，
    及持剪刀抵住告訴人余玉珠前胸造成其受有右側前胸壁穿刺
    傷之傷害，所為實有可責；又被告雖表示有意與告訴人3人
    和解，及自知行為不當，對其等抱歉，然迄未與告訴人和解
    或賠償損害，且被告事後否認犯行，難認確有悔意，尚難就
    其犯後態度為有利之認定；兼衡其教育程度為高中畢業，從
    事殯葬業，月收入3至4萬元，需扶養母親及1名12歲小孩之
    家庭經濟狀況（見本院卷第285頁），暨被告、檢察官及告
    訴人3人就量刑之意見（見本院卷第236、254、264、285頁
    ）等一切情狀，分別量處如主文所示之刑，及諭知罰金易服
    勞役之折算標準，並於綜合考量被告整體犯行之應罰適當性
    等情，就拘役部分定其應執行之刑，及諭知易科罰金之折算
    標準，以示懲儆。
三、沒收
　　按供犯罪所用之物，屬於犯罪行為人者，得沒收之，刑法第
    38條第2 項前段定有明文。經查，扣案之剪刀1把，雖經被
    告持以恐嚇告訴人施東成、傷害告訴人陳思旭及余玉珠，而
    為供被告犯罪所用之物，然該剪刀為告訴人施東成所有，非
    被告所有，爰不依前開規定宣告沒收，附此敘明。
據上論斷，應依刑事訴訟法第299 條第1 項前段，刑法第277 條
第1 項、第305條、第47條第1 項規、第41條第1 項前段、第51
條第6款，刑法施行法第1 條之1 第1 項，判決如主文。
本案經檢察官邱亦麟提起公訴，檢察官洪清秀到庭執行職務。
中　　華　　民　　國　　110 　年　　11　　月　　26　　日
                  刑事第二庭  審判長法  官  蔡立群
                                    法  官  姚亞儒
                                    法  官  徐晶純
以上正本證明與原本無異。
如不服本判決應於收受送達後20日內向本院提出上訴書狀，並應
敘述具體理由；其未敘述上訴理由者，應於上訴期間屆滿後20日
內向本院補提理由書（均須按他造當事人之人數附繕本）。「切
勿逕送上級法院」。告訴人或被害人對於本判決如有不服，請書
具不服之理由狀，請求檢察官上訴者，其上訴期間之計算係以檢
察官收受判決正本之日期為準。
                                    書記官  尹  瑋
中　　華　　民　　國　　110 　年　　11　　月　　29　　日
　　
附錄本案論罪科刑法條：
中華民國刑法第277條第1項：
傷害人之身體或健康者，處五年以下有期徒刑、拘役或五十萬元
以下罰金。

中華民國刑法第305條：
以加害生命、身體、自由、名譽、財產之事恐嚇他人，致生危害
於安全者，處二年以下有期徒刑、拘役或九千元以下罰金。